臺灣彰化地方法院民事判決　100年度訴字第99號
原　　　告　洪三寶
被　　　告　洪裕豊
訴訟代理人　李振祥律師
上列當事人間請求給付報酬事件，本院於民國100年5月5日言詞
辯論終結，茲判決如下：
    主      文
原告之訴及假執行之聲請均駁回。
訴訟費用由原告負擔。
    事實及理由
一、原告起訴主張：
    兩造係親兄弟，被告當時因經營六合彩簽賭站而無暇照顧子
    女，乃僱請原告照顧其2名子女，並口頭約定按一般日夜托
    顧行情給付費用，即「長子日夜托顧，一個月以新台幣（下
    同）20,000元計；次子只托顧白天，一個月以12,000元計。
    」。被告於其長子出生後約6個月時，即僱請原告日夜撫養
    ，至其長子6歲時始帶回，實際托顧時間超過5年；其次子出
    生後80日時，即僱請原告照料，至其次子5歲時始帶回，終
    止托顧。是以原告主張分別以5年及4年4個月計算被告長子
    及次子之托顧費用（包含飲食支出），則各為1,200,000元
    （計算式：20,000×60＝1,200,000）及624,000元（計算式
    ：12,000×52＝624,000），合計1,824,000元。上開托顧費
    用迭經催討迄未給付，爰依僱傭契約關係提起本訴，並聲明
    ：被告應給付原告1,824,000元，及自起訴狀繕本送達翌日
    起至清償日止，按年息5%計算之利息；願供擔保請准宣告假
    執行；訴訟費用由被告負擔。
二、被告則以：
    原告於民國100年3月10日言詞辯論時陳稱：「因為是兄弟，
    所以沒有照顧費用，我心想隨便被告拿，後來照顧第一個小
    孩快上小學時，都沒有拿照顧費用給我，後來第二個小孩要
    再讓我照顧，我本來不願意照顧，我父母拜託我，並說照顧
    費用看多少，我才再照顧被告的第二個小孩」等語，足見被
    告並無與原告口頭約定按一般日夜托顧行情給付費用。本件
    兩造既無約定僱傭薪資，依民法第482條之規定，顯與僱傭
    契約成立要件不合，原告依據僱傭契約請求被告給付托顧費
    用於法不符。退步言之，縱原告得請求給付托顧費用，然原
    告之請求權已罹於時效而消滅，被告依法得拒絕給付等語資
    為抗辯，並聲明：原告之訴及假執行之聲請均駁回；訴訟費
    用由原告負擔；如受不利判決，請准供擔保免為假執行。
三、法院之判斷：
  (1)按僱傭契約依民法第四百八十二條之規定，係以約定受僱人
    於一定或不定之期限內，為僱用人服勞務，僱用人給與報酬
    為其成立要件。原告主張其與被告間成立僱傭關係，惟此為
    被告所否認，原告自應就其與被告之間有僱傭意思表示合致
    之事實，負舉證證明之責。經查，原告與被告係兄弟關係，
    其自承：「當時並沒有約定薪資，我是依照一般的行情來請
    求」、「因為是兄弟，所以沒有談照顧費用，我心想隨便被
    告拿，後來照顧第一個小孩快上學時，都沒有拿照顧費用給
    我，後來第二個小孩要再讓我照顧，我本來不願意照顧，我
    父母拜託我，並說照顧費用看多少，我才再照顧被告的第二
    個小孩」等語（見本院100年4月7日、100年3月10日言詞辯
    論筆錄），是被告是否允為給與報酬，即非無疑。此外，原
    告並未舉確切之事證足資證明與被告間有何僱傭意思表示合
    致之事實，則其主張與被告間成立僱傭關係，尚不足採信。
  (2)退步言，縱使兩造間成立僱傭關係，惟查，被告長子洪志宜
    為73年12月25日出生；次子洪志欣為80年2月28日出生，均
    已年逾20歲，此有被告提出之戶籍謄本在卷可稽。本件原告
    遲至99年12月27日始起訴請求被告給付其子6歲前之托顧費
    用，顯已逾5年之時效期間，其請求權已罹於時效而消滅，
    是被告所為時效抗辯，於法即屬有據。
  (3)綜上，原告主張其與被告間成立僱傭關係，舉證尚有不足，
    且縱使僱傭關係存在，其請求權亦罹於時效期間。從而，原
    告依僱傭之法律關係，請求被告應給付1,824,000元，及自
    起訴狀繕本送達翌日起至清償日止，按年息5%計算之利息，
    為無理由，應予駁回。原告之訴既經駁回，其假執行之聲請
    即失所附麗，應併予駁回。
四、本件事證已臻明確，兩造其餘主張及陳述，核與判決結果無
    影響，毋庸逐一論述，併此敘明。
五、訴訟費用負擔之依據：民事訴訟法第78條。
中    華    民    國   100    年    5     月    19    日
                  民事第二庭    法  官  施錫揮
以上正本係照原本作成。
如對判決上訴，應於判決送達後20日內向本院提出上訴狀。如委
任律師提起上訴者，應一併繳納上訴審裁判費。
中    華    民    國   100    年    5     月    19    日
                                書記官  梁高賓